# 生产车间无订单时职工薪酬与折旧费用会计处理

提问人：hwy0318 时间：2023-07-03 15:44:
请教陈版主，生产车间当月没有接收新的生产订单，导致当月未开工，但仍然发放生产工人工资、生产设备计提折旧，请问当月没有生产订单的情况下，归属于生产部门承担的职工薪酬和折旧费用是计入管理费用，还是计入制造费用，结转至下个月，分摊至下个月的产品生产成本中？（公司当月无生产订单，跟季节性停工没有关系，也不是疫情封控原因造成的，就是单纯的销量不好，没有新的销售订单导致的）

回答人：chenyiwei
参照四部委 2022 年年报工作通知（财会[2022]32号）：企业应当按照固定资产准则、《企业会计准则第 6 号——无形资产》（财会〔 2006 〕 3 号）等相关规定，在停工停产期间继续计提固定资产折旧和无形资产摊销，并根据用途计入相关资产的成本或当期损益。例如，企业因需求不足而停产或因事故而停工检修等，相关生产设备应当继续计提折旧，并计入营业成本。
据此，生产车间当月没有接收新的生产订单，导致当月未开工，但仍然发放生产工人工资、生产设备计提折旧，这些固定成本应直接计入当期营业成本（不通过生产成本核算系统归集，也不分摊i计入以后的产品成本）。